# 出售子公司

提问人：guanyong001 时间：2020-11-22 21:41:00
陈老师，您好
请教一下在以前年度由于内部交易在合并报表层面抵消在建工程，
借：在建工程-100
贷：主营业务收入 -100
本年度处置在建工程所在的子公司，那么合并报表的这笔内部交易抵消分录应该怎么处理？
谢谢陈老师

回答人：chenyiwei
“本年度处置在建工程所在的子公司”，说明原先的内部交易是顺流交易，即内部交易的标的资产随着子公司一并被处置，因此原先的未实现损益在处置日被视作实现。通过这样方式实现的顺流交易损益，在合并报表层面作为对投资收益（处置子公司损益）的调整。